【裁判字號】    95,交簡上,5
【裁判日期】    950331
【裁判案由】    公共危險
【裁判全文】
臺灣彰化地方法院刑事判決             95年度交簡上字第5號
公  訴  人  臺灣彰化地方法院檢察署檢察官
上  訴  人
即  被  告  甲○○
上列上訴人因公共危險案件，不服本院九十四年度彰交簡字第四
八九號九十四年十二月十四日第一審判決（聲請案號：九十四年
度撤緩偵字第一一六號），本院管轄第二審合議庭依通常程序審
理，自為第一審判決如下︰
    主  文
原判決撤銷。
本件公訴不受理。
    理  由
一、按對於簡易判決之上訴，準用刑事訴訟法第三編第一章及第
    二章之規定。管轄第二審之地方法院合議庭受理簡易判決上
    訴案件，應依通常程序審理，其認案件有刑事訴訟法第四百
    五十二條之情形者，應撤銷原判決，逕依通常程序為第一審
    判決，法院辦理刑事簡易程序案件應行注意事項第十四點定
    有明文；次按起訴之程序違背規定者，法院應諭知不受理之
    判決，刑事訴訟法第三百零三條第一款亦有規定。
二、起訴意旨略以：被告甲○○自民國（下同）九十三年十一月
    二十一日零時許起，至同日一時許止，在彰化縣溪湖鎮不詳
    處所飲酒後，其呼氣酒精濃度達零點六九ＭＧ＼Ｌ，已不能
    安全駕駛動力交通工具，竟仍於同日二時四十一分許，駕駛
    車牌號碼四０六五─ＨＸ號自小客車，沿國道一號高速公路
    由南往北方向行駛，行經國道一號高速公路北向路段二０四
    公里處，經警臨檢攔查並施以酒測，測得甲○○呼氣中酒精
    濃度達每公升零點六九ＭＧ＼Ｌ，因認被告涉有刑法第一百
    八十五條之三之公共危險罪嫌等語。
三、上訴人即被告甲○○上訴意旨略以：被告業已於緩起訴期間
    內，向指定之公益團體財團法人臺灣兒童暨家庭扶助基金會
    彰化分事務所繳納二萬元，此有郵政劃撥儲金存款之收據影
    本乙紙附卷可據。檢察官誤以為被告未於緩起訴期間內繳納
    指定之金額，而為撤銷緩起訴處分後，向臺灣彰化地方法院
    聲請簡易判決處刑，原審未予詳查，遽以論罪科刑，顯有違
    誤，為此提起上訴，請求撤銷原判決云云。按檢察官誤認被
    告未依緩起訴處分命令為捐助行為，以九十三年度撤緩字第
    七０號違法撤銷上開緩起訴處分，並以九十三年度緩偵字第
    七一號聲請簡易判決處刑書聲請以簡易判決處刑，依首開說
    明，其起訴之程序即屬違背規定，原審應改依通常程序，諭
    知不受理之判決，始為合法（最高法院九十四年度臺非字第
    二七０號判決意旨參照），先予敘明。經查：本件被告甲○
    ○因違反公共危險案件，經臺灣彰化地方法院檢察署檢察官
    為緩起訴處分（九十三年度速偵字第六九六號），緩起訴期
    間一年，並命被告應於緩起訴處分確定後，自收受檢察官執
    行緩起訴處分命令通知書後一個月內，向公益團體財團法人
    臺灣兒童暨家庭扶助基金會彰化分事務所繳納二萬元。嗣被
    告於九十四年二月三日依檢察官之執行命令，以郵政劃撥儲
    金方式向該基金會如數繳訖，有臺灣彰化地方法院檢察署檢
    察官執行緩起訴處分命令通知書及財團法人臺灣兒童暨家庭
    扶助基金會彰化分事務所九十五年三月十三日（95）彰扶胤
    字第０四三號函送之捐款收據附卷可稽。惟臺灣彰化地方法
    院檢察署檢察官於被告繳納指定之金額後，誤為尚未繳納，
    因而撤銷緩起訴處分（九十四年度撤緩字第八六號），並向
    原審法院聲請簡易判決處刑，依前揭最高法院判決意旨觀之
    ，其起訴之程序自屬違背規定。原審疏察，遽依公訴人聲請
    而以簡易程序論罪科刑，尚有未洽，上訴人據為上訴，非無
    理由，原判決應予撤銷改判，爰依第一審通常程序審理，並
    不經言詞辯論逕為不受理之判決。
據上論斷，應依刑事訴訟法第四百五十五條之一第一項、第三項
、第三百六十九條第一項前段、第三百六十四條、第四百五十二
條、第三百零三條第一款、第三百零七條，判決如主文。
中    華    民    國    95    年    3    月     31    日
                  刑事第一庭    審判長法  官  葉榮郎
                                      法  官  陳秋錦
                                      法  官  唐中興
以上正本證明與原本無異。
如不服本判決，應於判決送達後十日內向本院提出上訴狀，上訴
於臺灣高等法院臺中分院 (須附繕本)。
中    華    民    國    95    年    3    月     31    日
                                      書記官  吳金良


司法院資訊處製作；財團法人民間司法改革基金會備份。
